ACORDAO-COMPLETO-2373866

ACÓRDÃO DE RELAÇÃO

ACÓRDÃO DE RELAÇÃO 9790/2019 ATA 33/2019 - PRIMEIRA CÂMARA

Acórdão 9790/2019-TCU-Primeira Câmara
Os ministros do Tribunal de Contas da União, reunidos em sessão da 1ª Câmara, com fundamento no art. 1º, XXIV, na forma do art. 143, V, 'a', ambos do RI/TCU, e de acordo com o parecer da unidade instrutiva emitido nos autos, ACORDAM, por unanimidade, em conhecer da presente representação; indeferir os pedidos de concessão de medidas cautelares formulados pelos representantes; dar ciência desta decisão, bem como da instrução da unidade técnica (peça 20) , ao representante e à Companhia de Entrepostos e Armazéns Gerais de São Paulo (Ceagesp) , fazendo-se as determinações sugeridas nos pareceres emitidos nos autos.
1. Processo TC-Processo 022.464/2019-0 (REPRESENTAÇÃO) 
	1.1. Apensos: Processo 022.494/2019-7 (REPRESENTAÇÃO) ; Processo 022.475/2019-2 (REPRESENTAÇÃO) .
	1.2. Representante: Proactiva Meio Ambiente Brasil Ltda. (50.668.722/0001-97) .
	1.3. Entidade: Companhia de Entrepostos e Armazéns Gerais de São Paulo.
	1.4. Relator: Ministro-Substituto Weder de Oliveira.
	1.5. Representante do Ministério Público: não atuou.
	1.6. Unidade Técnica: Secretaria de Controle Externo de Aquisições Logísticas (Selog) .
	1.7. Representação legal: não há. 
	1.8. Determinações/Recomendações/Orientações: 
	1.8.1. realizar a oitiva, com fundamento no art. 250, V, do RI/TCU, da Companhia de Entrepostos e Armazéns Gerais de São Paulo (Ceagesp) , para que, no prazo de 15 (quinze) dias, se pronuncie quanto aos fatos apontados em relação ao pregão 23/2019, em especial para justificar a razão das seguintes exigências e desconformidade do edital:
	1.8.1.1. exigência de que os atestados se refiram a serviços executados em área com grande fluxo de transeuntes, porque, na forma como está redigido, o conceito de "área com grande fluxo de transeuntes" restringe os ambientes em que devem ter sido prestados os serviços aptos a comprovar a experiência das licitantes a espaços públicos delimitados (mercados, varejões, centrais de abastecimento de alimentos, rodoviárias, estações de transporte) , sem razão aparente para que seja desconsiderada a experiência das empresas na coleta seletiva urbana de resíduos, por exemplo, em desconformidade com o art. 31 da Lei 13.303/2016 (18.2) ;
	1.8.1.2. exigência de que a licitante vencedora possua em seu quadro permanente equipe técnica multidisciplinar e de que os profissionais designados para as funções de coordenador geral e consultor sênior detenham cursos de especialização. A primeira porque está em desconformidade com o art. 31 da Lei 13.303/2016, uma vez que a referida lei não contempla tal exigência; a segunda porque contraria a jurisprudência do TCU, a exemplo do Acórdão 461/2014-TCU-Plenário, que veda, na comprovação da capacidade técnico-profissional do licitante, a exigência de que o profissional de nível superior de seu quadro permanente detenha título de especialização (18.4) ;  
	1.8.1.3. exigência de licença de operação expedida por órgão ambiental competente para autorizar as atividades de coleta e transporte de resíduos sólidos urbanos no município de São Paulo, em razão de que, segundo os representantes, as atividades não estão sujeitas a licenciamento ambiental e de que a Amlurb não é órgão municipal ambiental e não exige licença ambiental, o que caracterizaria restrição à competitividade, em desconformidade com o art. 31 da Lei 13.303/2016 (18.5) ;
	1.8.1.4. desconformidade das planilhas de custo (anexo II do edital) com as convenções trabalhistas da categoria, no tocante à composição dos preços unitários, dada a possibilidade de o preço de referência adotado pelo edital estar abaixo do preço de mercado, em razão de divergência na data-base da categoria, com risco de que, tendo em vista que o orçamento de referência é critério de aceitabilidade global da proposta, os licitantes que venham a cotar os salários atualizados incorram em propostas acima do valor estimado e venham a ser desclassificados da licitação (18.9) ;
	1.8.1.5. demais informações que julgar necessárias; e
	1.8.1.6. designação formal de interlocutor que conheça da matéria para dirimir eventuais dúvidas, informando nome, função/cargo, e-mail e telefone de contato;
	1.8.2. indeferir o pedido formulado por Gustavo Costa Ferreira, na qualidade de procurador da Proactiva Meio Ambiente Brasil Ltda., de ser considerado como parte interessada, mas lhe autorizando, caso requeira, vista e cópia às peças não sigilosas dos presentes autos após a prolação da deliberação de mérito dos presentes autos.

Primeira Câmara

Proactiva Meio Ambiente Brasil Ltda. (50.668.722/0001-97).

ACORDAO-COMPLETO-2441119

Acórdão 13939/2020 - Primeira Câmara

ACORDAO-COMPLETO-2415000

Acórdão de Relação 7057/2020 - Primeira Câmara

Acórdão de Relação

ACORDAO-COMPLETO-2388213

Acórdão de Relação 432/2020 - Primeira Câmara

Gustavo Costa Ferreira

WEDER DE OLIVEIRA

não há.

Não atuou.

REPRESENTAÇÃO (REPR)

Secretaria de Controle Externo de Aquisições Logísticas (Selog).